臺灣高雄地方法院民事裁定　　　　　 110年度雄簡字第1452號
原　　　告　旋子徽　
訴訟代理人　王仁聰律師
上　一　人
複代　理人　吳炳毅律師
訴訟代理人　田崧甫律師
被　　　告　旋榮　　
上列當事人間請求返還不當得利事件，本院裁定如下：
  主  文
本件移送臺灣高雄少年及家事法院。
  理  由
一、按訴訟之全部或一部，法院認為無管轄權者，依原告聲請或
    依職權以裁定移送其管轄法院；又除別有規定外，前開規定
    於非訟事件準用之，民事訴訟法第28條第1 項、非訟事件法
    第5 條分別定有明文。次按，家事事件法所定家事事件由少
    年及家事法院處理之；家事事件之管轄，除本法別有規定外
    ，準用非訟事件法有關管轄之規定；非訟事件法未規定者，
    準用民事訴訟法有關管轄之規定，家事事件法第2 條前段、
    第5 條明定。復按，因繼承回復、遺產分割、特留分、遺贈
    、確認遺囑真偽或其他繼承關係所生請求事件，為家事丙類
    事件；其他繼承關係所生請求事件為繼承訴訟事件，家事事
    件法第2 條前段、第3 條第3 項第6 款、家事事件審理細則
    第79條第1 項第7 款亦分別定有明文。再按，因繼承回復、
    遺產分割、特留分、遺贈、確認遺囑真偽或繼承人間因繼承
    關係所生請求事件，得由繼承開始時被繼承人住所地或主要
    遺產所在地之法院管轄，家事事件法第70條第1 款前段、第
    2 款亦有明文。
二、原告主張高雄市○○區○○街00號房屋(下稱系爭房屋)為兩
    造父親旋康所有，旋康於105年5月23日去世，兩造均為繼承
    人而未拋棄繼承，兩造就旋康之遺產，併同母親謝琪珍之遺
    產，目前正由臺灣高雄少年及家事法院(下稱少家法院)106
    年重家訴字第11號分割遺產審理中；系爭房屋於旋康過世後
    為兩造繼承而公同共有，但被告未經原告同意仍繼續出租系
    爭房屋並自105年5月23日起按月收取租金新臺幣(下同)15,0
    00元至今，被告顯逾越其應繼分比例享有權利，就超過部分
    ，原告得依民法第179條規定按應繼分比例請求被告返還不
    當得利457,500元等語。是兩造就遺產分割事件已由少家法
    院審理由，且系爭房屋亦為遺產之一部是否構成不當得利，
    自屬因繼承關係所生之爭執，即為家事事件法第3 條第3 項
    第6 款所定丙類事件中之「其他繼承關係所生之請求事件」
    ，應屬家事事件法院管轄，本件自應移送由少家法院管轄。
三、本件原告請求被告返還不當得利事件，核屬家事事件法第3
    條第5 項第12款所規定之家事事件，依同法第2 條前段、第
    125 條第1 項第1 款規定，應由臺灣高雄少年及家事法院管
    轄，茲原告向無管轄權之本院聲請，顯係違誤，爰依職權將
    本件移送該管轄法院。
四、依家事事件法第6條第1 項，裁定如主文。
中    華    民    國   110    年    11    月    2     日
                  高雄簡易庭  法  官  林玉心
以上正本係照原本作成。
如不服本裁定，應於送達後10日內，向本院提出抗告狀並表明抗
告理由，如於本裁定宣示後送達前提起抗告者，應於裁定送達後
10日內補提抗告理由書（須附繕本）。
中    華    民    國   110    年    11    月    2     日
                              書記官  李月君